【裁判字號】    99,消債清,92
【裁判日期】    991109
【裁判案由】    清算事件
【裁判全文】
臺灣臺北地方法院民事裁定            99年度消債清字第92號
聲  請  人
即  債務人  王鍾素珍
代  理  人  謝宜伶律師
上列當事人因消費者債務清理事件聲請清算，本院裁定如下：
    主  文
債務人王鍾素珍自中華民國九十九年十一月九日下午四時起開始
清算程序，並同時終止清算程序。
    理  由
一、按債務人於法院裁定開始更生程序或許可和解或宣告破產前
    ，得向法院聲請清算；法院開始清算程序之裁定，應載明其
    年、月、日、時，並即時發生效力；債務人之財產不敷清償
    清算程序之費用時，法院應裁定開始清算程序，並同時終止
    清算程序，消費者債務清理條例第80條、第83條第1 項及第
    85條第1 項分別定有明文。
二、本件聲請人主張：其前以書面向最大債權金融機構台新國際
    商業銀行股份有限公司（下稱台新銀行）請求共同協商債務
    清償方案，惟台新銀行提供180 期，年利率8 ％，每月至少
    償還新台幣（下同）5,049 元，聲請人每月僅能償還2,000
    元，而協商不成立。聲請人目前並無工作，生活仰賴子女扶
    養，然每月之必要支出約39,786元，聲請人已入不敷出，應
    有不能清償上開債務之情事，又債務人未經法院裁定開始更
    生程序或許可和解或宣告破產，爰向本院聲請清算等語。
三、經查，聲請人所主張之上開事實，業據提出民國99年7 月15
    日與銀行協商不成立通知書影本、97年至98年度之綜合所得
    稅各類所得資料清單、財產歸屬資料清單、帳戶存摺影本、
    財團法人金融聯合徵信中心債務清理條例前置協商專用債權
    人清冊、人壽保險繳費憑證、國民保險保險費繳費單、醫療
    費用收據、電信費收據在卷可憑，此外，本件債務人又查無
    消費者債務清理條例第6 條第3 項、第8 條或第82條第2 項
    所定駁回清算聲請之事由存在，則債務人聲請清算，應屬有
    據。再查，據聲請人提出之財政部臺北市國稅局財產歸屬資
    料清單及證券存摺所示，聲請人名下已無任何財產，又加以
    聲請人目前失業中，無收入來源，依債權人清冊之記載，其
    債務總額高達109 萬餘元，堪認聲請人之財產應不敷清償清
    算程序之費用，爰依上開規定，裁定開始本件清算程序，並
    同時終止清算程序。
四、又法院終止清算程序後，聲請人之債務並非當然免除，仍應
    由法院斟酌消費者債務清理條例有關免責之規定，例如本條
    例第133 條、第134 條、第135 條等，依職權認定是否裁定
    免責，故法院終止清算程序後，聲請人雖有免責之機會，惟
    其財產不敷清償清算程序之費用如係因上述條例所定不可免
    責之事由所致，法院即非當然為免責之裁定，聲請人就其所
    負債務仍應負清償之責，附此敘明。
中    華    民    國    99    年    11    月    9     日
              民事第四庭    法  官  陳靜茹
上為正本係照原本作成。
開始清算程序之裁定不得抗告，如不服同時終止清算程序之裁定
，應於裁定送達後10日內，以書狀向本院提出抗告，並繳納抗告
費新台幣1,000 元。
中    華    民    國    99    年    11    月    9     日
                            書記官  鄭雅雲

司法院資訊處製作；財團法人民間司法改革基金會備份。
